臺灣高等法院民事裁定　　　　　　　　　 96年度抗字第919號
抗　告　人　甲○○
相　對　人　乙○○○○○○
上列當事人間聲請確定執行費用額事件，抗告人對於中華民國
96年5月7日臺灣桃園地方法院96年度執聲字第7號所為裁定，提
起抗告，本院裁定如下：
    主  文
原裁定廢棄。
抗告人應負擔之執行費用額確定為新台幣捌萬參仟元，及自本裁
定送達翌日起，按週年百分之五計算之利息。
抗告程序費用由抗告人負擔三分之一，餘由相對人負擔。
    理  由
一、按債權人為求償於債務人，得準用民事訴訟法第91條規定，
    向執行法院聲請確定其數額者，以因強制執行而支出之費用
    為限，此觀強制執行法第29條第1項之規定自明。又法院所
    確定之執行費用額，應於裁定送達之翌日起，加給按法定利
    率計算之利息，並為民事訴訟法第91條第3項所明文。
二、本件抗告人與相對人請求拆屋還地強制執行事件（原法院94
    年度執字第31538號），業已執行完畢，為原法院所確定。
    相對人為此聲請確定其執行費用額為如原裁定所附計算書（
    下稱計算書）所示，共新台幣（下同）18萬5440元，並據提
    出地政規費收據、台灣省建築師公會桃園縣辦事處（下稱建
    築師公會）暫收款憑條、統一發票、收據、拆屋工程估價單
    等為證。惟查，相對人聲請確定之執行費用額，除如計算書
    編號3、4、7、8等項，共計8萬3000元，屬因強制執行而支
    出之費用，其求予確定，應予准許外。其餘如計算書編號1
    （土地複丈費5040元）、編號2（土地複丈費2400元）部分
    ，支出日期（94年3月18日、94年7月1日），早在本件執行
    事件受理（94年11月16日）之前；而計算書編號5（建築師
    公會鑑定費1萬5000元）、編號6（建築師事務所鑑定費及初
    勘費3萬元）之支出（支出日期為96年6月30日），既與上開
    計算書編號3（建築師公會初勘費5000元）、編號4（建築師
    公會鑑定費7萬元）重覆，且建築師公會早於95年6月27日，
    即將完成鑑定之鑑定報告書函送執行法院（見執行卷56頁）
    ，執行法院殊無於95年6月30日再囑託初勘或鑑定之理。抑
    且，經遍查執行卷宗，亦未見執行法院曾為此囑託。至計算
    書編號9（拆屋工程費5萬元）部分，經查系爭執行標的物，
    在執行法院96年1月26日會勘時，已由抗告人自行拆除中，
    迄同年2月14日再為勘驗時，已拆除完畢，並經相對人同意
    ，將土地點交相對人，有各該執行筆錄可稽（執行卷88頁、
    93頁）。足見計算書編號1、2、5、6、9之費用，非屬相對
    人因本件強制執行而支出，或必要支出。其求予確定該費用
    為執行費用以求償於抗告人，揆諸首開說明，自屬無理。原
    法院未查，將各該費用確定為執行費用額，容有未當。抗告
    意旨，指摘原裁定不當，求予廢棄，非無理由，應由本院更
    為確定執行費用額為如主文第2項所示。
三、爰裁定如主文。
中　　華　　民　　國　　96　　年　　9　　月　　21   　日
                    民事第十二庭
                        審判長法　官  陳駿璧
                              法　官  陳邦豪
                              法　官  王仁貴
正本係照原本作成。
不得再抗告。
中　　華　　民　　國　　96　　年　　9 　　月　　21　　日
                              書記官  章大富
